# 合并报表时成本法调权益法若干问题，

提问人：pentaxxx 时间：2013-06-27 21:01:19
1 、子公司单体报表计提存货跌价准备，而从集团角度看，账面价值是低于可变现净值的，不用计提叠加准备，故已计提的跌价准备需要抵消。问题是，在调权益法确认投资收益时，子公司账面净利是不是要加上这块抵消的跌价准备？子公司净利是按子公司可辨认净资产对母公司的采购、合并价值持续计算得来，还是根据集团角度？如果是根据对母公司的合并价值计算，同一控制下合并，子公司净利润是根据合并日账面价值持续计算的，计提这个跌价准备是合理的，那就不用抵消。如果是站在集团角度，就需要抵消，从而在子公司账面净利基础上加上这块。 怎样理解？ 2 、母公司和联营、合营企业的顺逆流交易根据权益法，需要在母公司个别报表中确认投资收益时扣除前述交易未实现损益，并在合并报表中再编制相应的调整分录。问题是，如果是对子公司调权益法，与子公司的内部交易，是在确认投资收益时抵消，还是另作内部交易抵消？还是说在调整确认投资收益时需要抵消，同时另外也需要作内部交易抵消，但不做对联营合营企业抵消时在合并报表中做的调整分录 ？（即 顺流 借：营业收入 贷：营业成本 投资收益 ； 逆流 借：
长期股权投资 贷：存货）

回答人：chenyiwei
不建议在编制合并报表时模拟权益法。如果直接按成本法核算结果抵销，这些问题完全可以避免，而且更加清晰和简便。而且还能避免错误（例如，《讲解 2010 》将内部交易未实现损益的抵销不论顺销、逆销，均按比例分配给少数股权，这个问题就与模拟权益法直接相关）。本版面精华区有对成本法下直接合并方法的介绍，请搜索。